Inventaris van het archief van het project Uitbreiding Gemaal Gouda van het Ministerie van Verkeer & Waterstaat, Bouwdienst Rijkswaterstaat, 1999-2007
Nationaal Archief, Den Haag
Ministerie van Verkeer en Waterstaat: Bouwdienst Rijkswaterstaat: Project Uitbreiding Gemaal Gouda
VW / Uitbreiding Gemaal Gouda
1999-2007
W30
0.75 meter; 76 inventarisnummers.
Nationaal Archief, Den Haag
Bouwdienst Rijkswaterstaat / Ministerie van Verkeer en Waterstaat
Het archief bevat de neerslag van het project Uitbreiden Gemaal Gouda. Het bestaat uit nota's, rapporten, programma's van eisen en plannen met bijbehorende tekeningen, welke gebruikt zijn bij de besluitvorming rond het project.
Archiefvorming
Geschiedenis van de archiefvormer
Voorgeschiedenis
In de jaren 1854-1856 werd een dam bij Gouda in de rivier gelegd met daarin een spuisluis en een schutsluis. De dam met het sluizencomplex vormde de scheiding tussen het getijdengedeelte van de Hollandsche IJssel en de gekanaliseerde Hollandsche IJssel. De schutsluis in het complex had vier paar puntdeuren, namelijk in beide sluishoofden een paar ebdeuren en een paar vloeddeuren. Door deze constructie kon zowel tijdens hoogwater als tijdens laagwater geschut worden. In het tussenhoofd bevonden zich de waaierdeuren. Aan de waaierdeuren heeft de Waaiersluis zijn naam te danken.
In de periode 1999-2007 is het sluizencomplex met een gemaal uitgebreid. De noodzaak van deze uitbreiding werd duidelijk tijdens de wateroverlast in 1998. De spuisluis kon door de getijdenwerking op de Hollandsche IJssel niet onder alle omstandigheden water spuien. Om de capaciteit van de waterafvoer te kunnen verhogen, was de bouw van een gemaal noodzakelijk. Het nieuwe gemaal is helemaal ingepast in de historische omgeving.
Instelling en taken
De projectorganisatie werd in 1999 ingesteld door de Bouwdienst van Rijkswaterstaat en had als taak het begeleiden en uitvoeren van het contract van de uitbreiding gemaal Gouda, genaamd: de directie UAV taken (UAV = Uniforme Administratieve Voorwaarden).
Dit project werd in opdracht van de directie Noord-Holland van Rijkswaterstaat uitgevoerd door de Bouwdienst Rijkswaterstaat.
De projectorganisatie bestond uit een projectleider en een aantal projectbegeleiders. Tevens was een aantal medewerkers actief in financiële administratie, centraal aanspreekpunt, ondersteuning van het management en huishoudelijke ondersteuning.
De organisatie was verantwoordelijk voor de dagelijkse controle op de bouwwerkzaamheden evenals voor de aansturing van de aannemers die het reconstructiewerk volgens contract hadden aangenomen.
De organisatie was gemachtigd om verplichtingen van meer en minder werk aan te gaan en was tevens gemachtigd om prestatieverklaringen af te geven.
Ook kon de organisatie boetes en kortingen opleggen bij het niet conform het contract uitvoeren van de opdracht. De organisatie stelde ook betalingstermijnen beschikbaar voor de volgens contract uitgevoerde werkzaamheden.
Geschiedenis van het archiefbeheer
Het archief dat voor bewerking in aanmerking kwam is gevormd door de Bouwdienst van Rijkswaterstaat en heeft gefunctioneerd in de periode 1999-2007. Het archief was grotendeels ondergebracht aan de Noordersluisweg 20 te IJmuiden. Het ging in totaal om ongeveer 5,5 strekkende meter te bewerken archief.
Het archief is na selectie en beschrijving in 2009 aan het Nationaal Archief overgedragen.
De verwerving van het archief
Het archief is krachtens bepalingen van de Archiefwet overgebracht.
Inhoud en structuur van het archief
08.01; 2.16
Inhoud
De inhoud van het archief bestaat uit projectplannen, programma's van eisen, (ontwerp)nota's, (ontwerp)tekeningen, notities, rapportages, briefwisselingen, beslisdocumenten, opdrachten, contractformulieren, overeenkomsten, processen-verbaal, gunningsdocumenten, protocollen, bouwverslagen en documentatie.
Het archief is zoveel mogelijk opgebouwd volgens de hieronder aangeduide fasering:
oriëntatiefase (prospectdossier)
definitiefase (programma van eisen) (tijdens het hele traject bijgesteld)
voorontwerpfase
ontwerpfase
voorbereidingsfase (bestek en inkoopstrategie)
uitvoeringsfase
nazorgfase.
De materiële verzorging vond plaats volgens de geldende "Regeling duurzaamheid archiefbescheiden." (Stcrt. 18 september 2001, nr. 180).
Selectie en vernietiging
Het archief is bewerkt conform de selectiebeslissingen die zijn vastgelegd in het rapport nummer 28 Waterstaat, vastgesteld 11 februari 1999 (Stcrt. 4 maart 1999, nr. 44).
De voor vernietiging bestemde neerslag is tijdens de bewerking bij Bruil Archief Advisering uit het archief verwijderd.
Ordening van het archief
Om te komen tot een helder, duidelijk overzicht van de te bewaren documenten is gekozen voor een ordening van algemeen naar bijzonder.
Aanwijzingen voor de gebruiker
Openbaarheidsbeperkingen
Volledig openbaar.
Materiële beperkingen
Aanvraaginstructie
Openbare archiefstukken kunnen online worden aangevraagd en gereserveerd. U kunt dit ook via de terminals in de studiezaal van het Nationaal Archief doen. Om te kunnen reserveren dient u de volgende stappen te volgen:
U maakt een profiel aan op www.gahetna.nl, en logt vervolgens in
Via de archiefinventaris (alleen de beschrijvingen met rode nummers) selecteert u het gewenste archiefstuk door op de knop 'Reserveren' te klikken
In het volgende scherm geeft u aan op welke dag u het archiefstuk wilt inzien
Indien u zich bevindt in de studiezaal en een tafelnummer heeft ontvangen kunt u dit nummer vermelden. Als u geen tafelnummer heeft kunt u tafelnummer 777 laten staan
Vervolgens bevestigt u uw reservering door deze te versturen.
Verwant materiaal
Bewaarplaats van originelen
Buiten dit archief (vindplaats Nationaal Archief) zijn elders geen originelen opgeslagen.
Beschikbaarheid van kopieën
Verwante archieven
2.16.94 - Bouwdienst Rijkswaterstaat renovatie Zuider- en kleine Sluis IJmuiden, 1993-2004
2.16.122 - Bouwdienst Rijkswaterstaat Project aanpassen Veerhavens Den Helder - Texel, 2003-2007
2.16.120 - Bouwdienst Rijkswaterstaat Project uitbreiding gemaal IJmuiden, (1966) 1999-2007
Publicaties
Literatuur
Ministerie van Verkeer en Waterstaat, Unie van waterschappen, Interprovinciaal Overleg, 'Nota Aanpak Wateroverlast', februari 1999.
Beschrijving van de series en archiefbestanddelen
- Projectstart, voor- en ontwerpfase, 1.
  - Stukken betreffende de opdracht en de start van het project Uitbreiding Gemaal Gouda., 1999-2002; 1-17; 17 omslagen
    - Prospectmelding gemalen Nieuwegein en Gouda, 1999, 1
    - Projectplan uitbreiding gemalen Lek / Hollandsche IJssel, 1999, 2
    - Projectaanbieding gemalen Lek / Hollandsche IJssel bijdrage locatiekeuze gemalen, 1999, 3
    - Voorontwerpen voor project gemalen Lek / Hollandsche IJssel, 1999, 4
    - Voorbereiding locatiekeuze gemalen Amsterdam-Rijnkanaal / Lek, 1999, 5
    - Locatiekeuze gemaal op de Gekanaliseerde Hollandsche IJssel, 2000, 6
    - Waterhuishoudkundige onderbouwing capaciteit en gemaal Gekanaliseerde Hollandsche IJssel, 2000, 7
    - Projectplan realisatietraject, 2000, 8
    - Notitie beëindiging project Irenegemaal, 2000, 9
    - Studie alternatieven project gemalen Lek / Hollandsche IJssel, 2000, 10
    - Programma van Eisen, 2001, 11
    - Voorontwerpnota n.a.v. notitie Aanpak Wateroverlast, 2001, 12
    - Aanbieding realisatietraject, 2001, 13
    - Technisch programma van eisen, 2001, 14
    - Lijst kritieke punten / projectspecifieke eisen, 2001, 15
    - Risico inventarisatie machinerichtlijn, 2001, 16
    - Plan van Aanpak, 2002, 17
- Contractvorming, 2.
  - Bestek en voorwaarden met betrekking tot de aanbesteding., 2001; 18; 1 pak
  - Bijlagen bij de overeenkomst tot uitvoering., 2000-2004; 19-41; 2 pakken, 21 omslagen
    - Lijst van bijlagen, behorende bij het bestek, 2002, 19
    - Tekeningenlijst en tekeningen, behorende bij het bestek, 2002, 20; 1 pak
    - Besteksbijlage A2; Lijst kritieke punten, 2002, 21
    - Besteksbijlage A3; Projectspecifieke eisen, 2002, 22
    - Besteksbijlage A4; Overzichtsfoto sluiscomplex Waaiersluis te Gouda, 2002, 23
    - Besteksbijlage B; Instructiebladen voorspannen van bouten en ankers, 2002, 24
    - Besteksbijlage C; Goed- en afkeurcriteria voor lasverbindingen, 2002, 25
    - Besteksbijlage D; Eisen "booglassen" voor staal- en werktuigbouwkundige constructies, 2002, 26
    - Besteksbijlage E; Veiligheids- en gezondheidsplan ontwerp, 2001, 27
    - Besteksbijlage F; Risico-inventarisatie machinerichtlijn, 2001, 28
    - Besteksbijlage G; Berekeningenrichtlijn werktuigbouw / staal, 2002, 29
    - Besteksbijlage H; NBD-normen, 2001, 30; 1 pak
    - Besteksbijlage I; Productspecificaties RWS-SPEC (Rijkswaterstaat Specificaties), 2004, 31
    - Besteksbijlage J; Grond- en milieuonderzoek ter plaatse van de spuiduiker in de Waaiersluis, 2000, 32
    - Besteksbijlage K; Opbouw, tekenen en coderen elektrische installaties, 2000, 33
    - Besteksbijlage L; Betrouwbaarheid elektrische installaties, 2000, 34
    - Besteksbijlage M; Het afnemen en opleveren van systemen, 2000, 35
    - Besteksbijlage N; Eisen met betrekking tot de uitvoering van elektrotechnische installaties, 2000, 36
    - Inschrijvingsstaat, 2002, 37
    - 1e en 2e Nota van Inlichtingen, 2002, 38
    - Proces verbaal van openbare aanbesteding, 2002, 39
    - Gunningvoorstel, 2002, 40
    - Overeenkomst tot wijziging en uitvoering van het bestek, 2003, 41
- Contractuitwerking en - beheersing, 3.
  - Stukken betreffende de contractuitwerking en -beheersing., 2002-2006; 42-71; 7 pakken, 23 omslagen
    - Berekening civiele constructies en betonconstructies door Iv-Infra, 2002, 42; 1 pak
    - Bouwvergunning voor het gemaal Waaiersluis, 2002, 43
    - Ontwerpnota civiel, 2003, 44; 1 pak
    - Basis ontwerp elektrische installatie, 2003, 45; 2 pakken
    - Deelontwerpnota propeller pomp HPM1-1000.340 en pompschuif, 2003, 46
    - Stabiliteitsberekening HITACHI KH 180 door HEKtec BV, 2003, 47
    - Dimensioneringsberekening stortbetonconstructie, 2003, 48
    - Bouwvergunning voor een energiegebouw, 2003, 49
    - Deelontwerpnota hydraulische installatie, 2003, 50
    - Risico analyse elektrische installatie, 2003, 51
    - Veiligheid- en Gezondheidsplan uitvoeringsfase, 2003, 52
    - Statische berekening bekisting sluiscomplex door Vogels BV, 2003, 53
    - Berekening hijsogen, 2003, 54
    - Ontwerpnota sterkteberekening pompschuiven, 2003, 55
    - Melding op grond van artikel 28 wet bodembescherming voor het saneren, 2003, 56
    - Technisch ontwerp procesautomatisering, 2003, 57
    - Plan van Aanpak geluidsproblematiek pompen, 2003, 58
    - Berekeningen ballasten bestaande metselwerkvloer, 2003, 59
    - Berekening hijsogen roosters, 2004, 60
    - Statische berekeningen topbekisting door NOE-bekistingtechniek BV, 2004, 61
    - Stabiliteitsberekening voor hijswerkzaamheden, 2004, 62
    - Stabiliteitsberekening voor hijswerkzaamheden, 2004, 63
    - Berekening pompschuif, 2004, 64; 1 pak
    - Risico analyse complete mechanisch- elektrische installatie volgens Machinerichtlijn, 2004, 65
    - Boutberekening cilinderoog bevestiging, 2004, 66
    - (Project)Voortgangrapportages, 2001-2004, 67
    - Verslagen bouwvergaderingen, 2002-2004, 68; 1 pak
    - Contractmutatieformulieren (CMF) 001 t/m 009, 2004-2006, 69
    - Afwijkingsrapporten Bouwdienst Rijkswaterstaat in realisatietraject, 2000-2002, 70
    - Afwijkingsrapporten Nijhuis-Ippel, 2003-2004, 71; 1 pak
- Tekeningen in het bestek, 4.
  - 02104-01 t/m 02104-12; 02104-21 t/m 02104-25; 3960-T-0001; 3960-T-0011; 3960-T-0015; 3960-T-0016; 3960-T-0049; 3960-T- 0055; 3960-T-0058; 3960-T-0059; 3960-T-0061; 3960-T-0070; 3960-T-0071; 3960-T-0086; 3960-T-0300; 3960-T-0600, 2004; 72; 1 pak
- Financiële verantwoording, 5.
  - Stukken betreffende de financiële verantwoording., 2001-2007; 73-75; 3 omslagen
    - Inkoopplan, 2001, 73
    - Wijzigingsprotocollen, 2002, 74
    - Eindafrekening van de leveringen en werkzaamheden, 2007, 75
- Documentatie, 6.
  - Chronologie van de Waaiersluis in de Hollandsche IJssel vanaf 1285, 2001; 76; 1 omslag